【裁判字號】    98,訴,685
【裁判日期】    980629
【裁判案由】    損害賠償
【裁判全文】
臺灣桃園地方法院民事判決               98年度訴字第685號
原      告  元第建設股份有限公司
法定代理人  丙○○
訴訟代理人  邱鎮北律師
被      告  甲○○
            乙○○
共      同
訴訟代理人  沈朝標律師
上列當事人間請求損害賠償事件，於民國98年6月19日辯論終結
，本院判決如下：
    主  文
被告應給付原告新台幣肆佰陸拾萬元，及自民國九十八年四月三
十日起至清償日止，按週年利率百分之五計算之利息。
訴訟費用由被告負擔。
本判決得假執行。
    事實及理由
一、原告主張：
(一)、被告於民國97年8 月13日與原告簽訂合建契約（下稱系爭合
    建契約），約定由被告提供坐落於桃園縣中壢市○○段第3-
    367 、3-369 地號土地（面積共421 坪）與原告合作興建房
    屋等情，原告於系爭合建契約簽訂後，即依約委託訴外人李
    俊利建築師規劃、設計系爭合建建物，並約定設計費等計新
    台幣（下同）510 萬元，分三期付款等情，而此一委託設計
    案並經訴外人李俊利在桃園縣中壢市「景仁醫院」院長室內
    ，親自向被告提報，經被告同意後，方由訴外人李俊利進行
    設計、規劃，並向主管機關申請建造執照，詎於原告依約支
    付訴外人李俊利第一期、第二期設計、規劃費用460 萬元後
    ，被告竟發函原告解除系爭合建契約。
(二)、按民法第260 條規定，解除權之行使，不妨礙損害賠償之請
    求，係採「契約解除」與「替補賠償」之兩立主義。是契約
    之解除，無論由於債務不履行之給付不能，抑或給付遲延，
    均得併行請求債務不履行之損害賠償，該債務不履行所生之
    舊賠償請求權，祇須其所受之損害與債務不履行（給付不能
    或給付遲延）有相當因果關係者即足稱之，初不因契約之解
    除而失其存在（最高法院95年度台上字第2885號著有裁判可
    供參考）。
(三)、查，兩造簽立系爭合建契約後，原告即依約委託訴外人李俊
    利負責本件合建案之設計、規劃，並因而支付訴外人李俊利
    設計費用460 萬元，被告既已發函解除系爭合建契約，即屬
    無法依約履行系爭合建契約，自屬違約，被告自應就原告所
    支付訴外人李俊利設計規劃費460 萬之損害，負損害賠償責
    任，爰依債務不履行之法律關係及民法第260 條之規定，請
    求判決如主文第1項所示，並願供擔保請准宣告假執行。
二、被告則陳稱願意賠償上開款項，並對本件訴訟標的認諾。
三、按當事人於言詞辯論時為訴訟標的之捨棄或認諾者，應本於
    其捨棄或認諾為該當事人敗訴之判決，民事訴訟法第384 條
    定有明文。本件被告既對原告之請求為訴訟標的之認諾，則
    本院即應為被告敗訴之判決。從而，原告依債務不履行之法
    律關係，請求被告賠償如主文第1 項所示金額及利息，為有
    理由，應予准許。另本件係本於被告認諾所為之判決，爰依
    職權宣告假執行。
四、結論：本件原告之訴為有理由，依民事訴訟法第78條、第85
    條第1 項前段、第384 條、第389 條第1 項第1 款，判決如
    主文。
中    華    民    國    98    年    6    月    29    日
                  民事第二庭    法  官  尹   良
上為正本係照原本作成。
如對本判決上訴，須於判決送達後20日內向本院提出上訴狀
中    華    民    國    98    年    6    月    30    日
                                書記官  黃盈菁


司法院資訊處製作；財團法人民間司法改革基金會備份。
